臺灣臺北地方法院交通事件裁定　　　　96年度交聲字第1395號
原處分機關　臺北市交通事件裁決所
受　處分人　甲○○
即　異議人
上列受處分人因違反道路交通管理處罰條例案件，對於臺北市交
通事件裁決所民國96年11月2 日所為北市裁二字第裁22─Ａ01Ｗ
Ｒ5742號裁決書0000000 號，聲明異議，本院裁定如下：
    主  文
異議駁回。
    理  由
一、按行政程序法第一百五十條規定：「本法所稱法規命令，係
    指行政機關基於法律授權，對多數不特定人民就一般事項所
    作抽象之對外發生法律效果之規定。法規命令之內容應明列
    其法律授權之依據，並不得逾越法律授權之範圍與立法精神
    。」，故關於人民自由或權利之限制，得以法律或法律授權
    之命令予以規範。又為維護道路交通安全與暢通，公路或警
    察機關於必要時，得就「指定某線道路或某線道路區段禁止
    或限制車輛、行人通行，或禁止穿越道路，或禁止停車及臨
    時停車之事項」發布命令；市區道路主管機關於必要時，得
    限制道路之使用，道路交通管理處罰條例第五條第一款及市
    區道路條例第二十八條分別定有明文。而依地方制度法第十
    八條第十款第一、二點規定，直轄市道路及交通之規劃、營
    運及管理，係屬直轄市自治事項，可知臺北市區之標線設置
    及交通規劃管理係屬臺北市政府之權限範圍，即臺北市○○
    ○○○道路交通管理處罰條例第五條第一款之公路機關及市
    區主管機關。又按汽車停車時，在停車場內或路邊准停車處
    所停車時，應依規定停放，不得紊亂；且應依停車時間、位
    置、方式及車種之規定，道路交通安全規則第一百十二條第
    一項第十四、十六款分別定有明文。次按汽車駕駛人停車時
    ，停車時間、位置、方式、車種不依規定者，處新臺幣（下
    同）六百元以上一千二百元以下罰鍰，道路交通管理處罰條
    例第五十六條第一項第九款亦有明文。而道路交通管理處罰
    條例所稱之汽車，依該條例第三條第八款規定包括機器腳踏
    車。此外道路交通管理處罰條例關於車輛駕駛人之處罰，如
    應歸責於車輛所有人，處罰車輛所有人，同條例第八十五條
    第三項亦明定，合先敘明。
二、本件原處分機關認異議人即受處分人甲○○所有車牌號碼Ｂ
    Ｖ─4672號自用小客車一部，於民國96年10月5 日23時55分
    ，在臺北市華江疏散門（新１號）（長順街底），有停車時
    間不依規定之違規，爰依違反道路交通管理處罰條例第56條
    第1項第9款之規定，處罰鍰新臺幣（下同）600 元，經異議
    人於96年10月6日繳納上開罰鍰完畢，並於96年11月2日收受
    上開裁決書後而提出申訴，仍由原處分機關依上揭法條之規
    定，維持原處分等語。
三、異議人聲明異議意旨略以：伊於案發當日之前一日即96年10
    月5 日至舉發違規地點停車時，因伊前往台中上課至同日晚
    上看電視報導始知臺北市於96年10月5 日22時起，開始管制
    車輛進入行水區，乃於翌（６）日早上，央請伊妹妹駕車回
    台北辦理領車及繳納上開罰鍰600 元完畢，玆因異議人伊有
    當天、當時不在台北的難處而無法駕車離開上揭停車地點，
    爰依法提起異議云云。
四、經查本件受處分人即異議人甲○○於96年10月5 日23時55分
    ，在臺北市華江疏散門（新１號）（長順街底），停放其所
    有車牌號碼ＢＶ─4672號自用小客車一部之事實，為異議人
    甲○○所不爭執，核與臺北市政府警察局交通大隊96年11月
    9日北市警交大執字第09635562200號函及其檢附車牌號碼Ｂ
    Ｖ─4672號自用小客車一部之停車時間不依規定之違規照片
    2張所示內容相符，並有異議人96年11月2日聲明異議狀、本
    件移送書、裁決書、送達證書、違規照片2 張在卷可佐。復
    查本件起因柯羅莎颱風來襲，經臺北市政府工務局水利工程
    處96年10月5 日發布新聞：因柯羅莎颱風來襲，北市將於今
    （５）日22時起管制車輛進入行水區，進行疏散門關閉作業
    ，並於23時起拖吊未駛離堤外之車輛等語，且上開新聞一再
    經各電視台重複宣導之事實，亦為異議人所明知，有上開聲
    明異議狀在卷可佐。因此，本件受處分人雖辯稱：伊有當天
    、當時不在台北的難處等語，並不能阻上開違規責任，所
    辯要無足採。警方及原處分機關依道路交通管理處罰條例第
    五十六條第一項第九款、第三項，臺北市處理妨礙交通車輛
    自治條例第四條第一項第一款、第七條規定執行拖吊移置、
    裁決罰鍰，核無違誤或不當，本件異議為無理由，應予駁回
    。
五、據上論斷，應依道路交通管理處罰條例第87條第2 項、道路
    交通案件處理辦法第19條，裁定如主文。
中　　華　　民　　國　　96　　年　11　　  月　　14　　日
                  交通法庭    法  官  施添寶
以上正本證明與原本無異。
如不服本裁定，應於裁定送達後5日內，向本院提出抗告狀。
                              書記官  陳弘文
中　　華　　民　　國　　96　　年　11　　  月　　19　　日
